臺灣高雄地方法院民事判決　　　　　　　　　　　　　九十四年度訴字第二六三號
　　原　　　告　林碧鳳即英泰企業行
　　被　　　告　甲○○
　　　　　　　　乙○○
右當事人間給付貨款事件，本院於民國九十四年二月二十二日言詞辯論終結，判決如
下：
    主    文
被告甲○○應給付原告新台幣壹佰萬捌仟貳佰伍拾肆元，及自民國九十四年二月十八
日起至清償日止按週年利率百分之五計算之利息。
原告其餘之訴駁回。
訴訟費用由被告甲○○負擔。
    事實及理由
一、原告主張：被告甲○○及乙○○共同自民國九十三年五月起至同年八月止，陸續
    向原告購買型鋼及鐵捲門材料，累積積欠貨款共新台幣（下同）一百萬八千二百
    五十四元尚未清償，期間原告雖取得被告甲○○所交付之支票二紙，面額共七十
    五萬元供部分清償之用，惟屆期提示，亦遭退票，迭經催索，均置若罔顧，被告
    二人係合夥及共同買受人，爰依買賣之法律關係，起訴請求被告應給付一百萬八
    千二百五十四元，及自起訴狀繕本送達之翌日起至清償日止，按週年利率百分之
    五計算之利息。
二、被告甲○○係以：伊確有向原告購買型鋼及鐵捲門材料，積欠一百萬八千二百五
    十四元之事實，但因被他人拖累致無能力一次清償原告貨款；被告乙○○則以：
    我受僱於被告甲○○，並無合夥關係，且從未向原告叫貨，只是在原告貨送到時
    清點貨量，簽收在送貨單上而已，並非買賣契約之買受人等語置辯，故均請求駁
    回原告之訴。
三、原告主張出售型鋼及鐵捲門材料予被告甲○○，被告甲○○未依約支付買賣價金
    一百萬八千二百五十四元之事實，為被告甲○○自認無訛，且據提出送貨單九十
    二紙、支票及退票理由單各二紙（均影本）為證，堪信為真實。被告甲○○固以
    前詞置辯，惟其主張核與原告權利之行使不生任何排除或限制效力，故難認為可
    採。
四、按主張法律關係存在之當事人，須就該法律關係發生所須具備之特別要件負舉證
    責任，最高法院四十八年台上字第八八七號判例參照。原告主張被告乙○○與甲
    ○○間係合夥關係，因而共同買受上開鋼材之詞，業據被告乙○○否認，且原告
    並未舉證以實其說；雖被告乙○○曾於清點數量後簽收在卷附之送貨單上，惟此
    或基於被告甲○○受僱人之身分所為，或基於第三人之利益所為，均有可能，故
    尚難單憑其在送貨單上簽收之事實，據以推認即為本件買賣契約之買受人，因此
    原告此部分主張，難認有據，不足採信。
五、次按稱買賣者，謂當事人約定一方移轉財產權於他方，他方支付價金之契約，又
    買受人對於出賣人，有交付約定價金及受領標的物之義務；而給付無確定期限者
    ，債務人於債權人得請求給付時，經其催告而未為給付，自受催告時起，負遲延
    責任。其經債權人起訴而送達訴狀，或依督促程序送達支付命令，或為其他相類
    之行為者，與催告有同一之效力；遲延之債務，以支付金錢為標的者，債權人得
    請求依法定利率計算之遲延利息；應付利息之債務，其利率未經約定，亦無法律
    可據者，週年利率為百分之五，民法第三百四十五條第一項、第三百六十七條、
    第二百二十九條第二項、第二百三十三條第一項前段及第二百零三條分別定有明
    文。被告甲○○既有積欠原告貨款一百萬八千二百五十四元尚未清償之事實，從
    而原告依據買賣之法律關係，請求被告甲○○應給付上開貨款及自起訴狀繕本送
    達之翌日（即九十四年二月十八日）起至清償日止，按週年利率百分之五計算之
    利息，即屬正當，應予准許。另原告並未舉證證明被告乙○○同係本件買賣契約
    之買受人，故其請求被告乙○○應共同負擔前揭貨款債務，為無理由，應予駁回
    。
六、結論：原告之訴為一部有理由，一部無理由，依民事訴訟法七十九條，判決如主
    文。
中　　　華　　　民　　　國　　九十四　　年　　　三　　　月　 　 八  　　日
                             臺灣高雄地方法院民事鳳山分庭
                                         法      官 李代昌
正本係照原本作成。
如不服本判決，應於送達後廿日內，向本院提出上訴狀並表明上訴理由，如於本判決
宣示後送達前提起上訴者，應於判決送達後十日內補提上訴理由書（須附繕本）。
中　　　華　　　民　　　國　　九十四　　年　　　三　　　月　　 八 　　日
                                         法院書記官 鍾錦祥
